臺灣臺中地方法院刑事判決　　　　　　 94年度訴緝字第390號
公　訴　人　臺灣臺中地方法院檢察署檢察官
被　　　告　丙○○
上列被告因常業詐欺案件，經檢察官提起公訴（九十二年度偵字
第二四七四七號、九十三年度偵字第六二０號），本院判決如下
：
    主  文
丙○○共同意圖為自己不法之所有，以詐術使人將本人之物交付
為常業，累犯，處有期徒刑壹年月，如附表三所示之物均沒收
。
    事  實
一、丙○○有違反麻醉藥品管理條例、偽造有價證券、竊盜等前
    科，其中於民國（下同）八十八年間因竊盜案件，經本院判
    處有期徒刑一年二月確定，於九十年五月二十一日假釋期滿
    執行完畢（本件已構成累犯）。緣趙子雲於九十二年九月四
    日起經營臺中市○○路○段二四二號九樓廣信企業社，負責
    經營該社全部業務，林寬國、林亮圖自九十二年九月間起任
    職該社，初任特助，後任經理，丙○○自九十二年十一月間
    、許家榮（更名前為許哲偽）自九十二年十一月初起、古國
    泓自九十二年十月中旬、陳育新自九十二年十月底、蘇大圍
    自九十二年十一月中旬、趙青江自九十二年十月中旬、潘正
    龍自九十二年九月間、賴文欽自九十二年十月中旬、謝文聰
    自九十二年十月下旬起，由趙子雲招徠，擔任該企業社之特
    助。趙子雲（業經本院判處有期徒刑一年六月，現上訴中）
    、林寬國、林亮圖（上開二人業經本院判處一年四月，現上
    訴中）、許哲偽（即許家榮）、古國泓、陳育新、蘇大圍、
    趙青江、潘正龍、賴文欽、謝文聰（上開八人，除潘正龍經
    本院判處有期徒刑一年三月外，其餘均經本院判處有期徒刑
    一年二月，均上訴中）及丙○○遂自上揭任職期間起，共同
    基於意圖為自己不法所有之常業詐欺犯意聯絡及行使偽造私
    文書之概括犯意聯絡，由趙子雲、林亮圖、林寬國指示擔任
    特助之丙○○、許哲偽（即許家榮）、古國泓、陳育新、蘇
    大圍、趙青江、潘正龍、賴文欽、謝文聰先自行支出費用，
    且自擬廣告內容，利用不知情之報社及發行機關發行之如點
    將錄等報紙、刊物，刊登如附表一所示之內容不實之徵才廣
    告，其中並偽稱係附表一編號一、二、四、六至十、十二、
    十三、十五至二三、二五至二八、三二、三四至三六、三八
    至四四號之公司行號如大臺中人力銀行等之名義，徵用臨時
    工、售貨員、司機、健身中心員工等人才，而偽造如附表一
    之私文書，誘使如附表二所示之人及其他不特定男子（下統
    稱求職者）等人陷於錯誤，誤信為真，見上開廣告而撥打廣
    告中之聯絡電話至廣信企業社，足以生損害於見報應徵之求
    職者（即附表二所示之人及其他不特定男子），廣信企業社
    內之上開經理、特助，不問附表一之廣告由何人出資刊登，
    均互相支援接聽來電，於接獲電話後，先將來電之求職者資
    料詳細填載於電話紀錄表中，再通知該求職者前來面試，特
    助再於面試時告訴求職者，實際上係應徵男公關、桌面服務
    人員，工作性質輕鬆，報酬優渥為餌，令求職者誤信為真，
    陷於錯誤而生高度就職意願，再由特助或經理要求職者繳交
    新臺幣（下同）一千元之報名費，廣信企業社隨即提供訓練
    課程，訓練過程約二至三天，訓練內容包括桌面遊戲、桌面
    禮儀、交際舞等，訓練時趙子雲、林寬國及林亮圖等經理陸
    續要求職者簽立服務自願書、應徵履歷表及服裝訂購單，並
    須繳交一萬五千元之服裝費以製作男公關上班所需之黑色西
    裝，須有黑色西裝方能獲取男公關或桌面服務之工作機會，
    趙子雲再委託「金賞服裝社」、「陸戰隊服飾店」等商店製
    作每套二千一百元至三千七百元不等之黑色西裝，求職者所
    繳交之費用扣除西裝製作成本後，由負責介紹之該特助抽取
    四成，有參與之經理抽取一成，其餘則歸趙子雲所有，總計
    獲取不法財物逾八十萬元，趙子雲等人均以此為常業，賴此
    維生，且事實上並未實際仲介求職者至特種行業從事公關或
    桌邊服務工作，或所介紹男公關工作之內容、報酬與特助、
    經理介紹之優渥情形不符，求職者始知受騙。嗣於九十二年
    十二月十九日十六時三十分許，在臺中市○區○○○路一段
    二四二號九樓廣信企業社為警持搜索票查獲，並扣得趙子雲
    所有如附表三之物，即預備供本件犯行所用之空白服裝訂購
    單三十五張、供本件犯行所用之訓練課表四張、為本件犯行
    所得之應徵履歷表十六份、服務自願書十張、供本件犯行所
    用之所刊登之應徵廣告之剪貼二張、應徵人員電話紀錄表八
    張。
二、案經辛○○、卯○○、寅○○、鄭澧翔、壬○○、己○○、
    子○○、甲○○訴由臺中市警察局移送臺灣臺中地方法院檢
    察署檢察官偵查起訴。
    理  由
一、訊據被告丙○○對其在廣信企業社擔任特助職務，有與其他
    同案被告各自出資刊登前揭求才廣告吸引不特定人前來應徵
    面試之事實固不否認，惟否認有常業詐欺、行使偽造私文書
    犯行，其辯稱：不會跟求職者說培訓費的事情云云（本院卷
    一第一０七頁），惟查：
（一）同案被告趙子雲係廣信企業社之負責人，同案被告林寬國
      、林亮圖係廣信企業社之經理，被告丙○○及其餘同案被
      告共九人均係廣信企業社之特助，自任職起先由特助自行
      支出費用，並各自刊登內容如附表一各編號所載之求才廣
      告，以使求職者（包括附表二之男子）因陷於錯誤同意至
      廣信企業社，由擔任特助之被告先進行面試之事實，業據
      同案被告趙子雲於偵訊坦承刊登附表一之內容不實之徵才
      廣告等情在卷（偵二卷第十五頁），其於偵訊並坦承：經
      理和特助各人各刊自己的廣告，費用各付各。（檢察官問
      ：所有刊的廣告電話有設定轉接？）沒有。（檢察官：所
      有電話都在同一辦公室？）是的，都在廣信企業社的辦公
      室，我們一個總機，共分十二線，我刊的電話是第十線，
      電話響的時候，誰有空誰就接等語（偵一卷第二五七之一
      頁），其於本院亦坦承係特助自己出錢登廣告等語在卷（
      本院卷一第一０四頁），復為同案被告林亮圖、林寬國於
      本院所不否認（本院卷一第一０四頁），並據被告丙○○
      於本院供稱：我是出錢交給林亮圖經理登廣告，我每個禮
      拜一期我交一、二千元給林亮圖去登廣告，電話是000
      00000，廣告是速達快遞，內容是送貨員，薪水二萬
      多元，廣告內容是我拜託賴文欽寫的，我把廣告內容及廣
      告費交給林亮圖等語（本院卷一第一０四、一０五頁），
      同案被告潘正龍亦於本院供稱：我擔任特助，面試徵才的
      人員，有登廣告，廣告費是我自己出錢，我登廣告內容是
      速達快遞。：：。應徵者來應徵會告訴他是應徵速達快遞
      的工作，會告訴他如果沒有欠人會另外介紹一份工作，事
      實上沒有速達快遞的工作等語（本院卷一第一四九頁），
      同案被告古國泓於本院亦自承：我登大臺中人力銀行的廣
      告，人力銀行只是一個名稱，介紹的工作就是男公關的工
      作等語（本院卷一第一五四頁），同案被告謝文聰於本院
      亦供稱：有跟別人一起出資廣告費用等語（本院卷一第一
      六一頁），且被告丙○○及同案被告許哲偽（即許家榮）
      、古國泓、陳育新、蘇大圍、趙青江、潘正龍、賴文欽、
      謝文聰等人於偵訊亦不否認渠等如刊登男陪客之廣告就沒
      有人來應徵等情在卷（偵一卷第二六九頁），並有查獲所
      刊登如附表一所列虛構公司名稱之不實應徵廣告之剪貼二
      張（偵六二０卷第二０九、二一０頁），足見本件被告丙
      ○○及其餘同案被告等人均須支付廣告費用，且互相支援
      接聽求職者之電話，知悉彼此間所刊之如附表一之廣告內
      容，被告丙○○及其餘同案被告等人均對以附表一之內容
      不實之徵才廣告使求職者前來面試乙節，知之甚詳，且彼
      此間有犯意聯絡及行為分擔甚明。且查，被告丙○○及同
      案被告等人所刊登如附表一之不實廣告，其中附表一編號
      一、二、四、六至十、十二、十三、十五至二三、二五至
      二八、三二、三四至三六、三八至四四號廣告，均以虛偽
      之公司行號名稱為之，表示係該等公司之徵才廣告，亦有
      查獲所刊登如附表一所列虛構公司名稱之不實應徵廣告之
      剪貼二張（偵六二０卷第二０九、二一０頁）可佐，且使
      附表二及其他不特定之求職者因見附表一之不實廣告而與
      被告等人聯絡，該所刊登之廣告已達於求職者面前，足使
      求職者誤信為真，顯已達行使之程度，是被告丙○○及同
      案被告等人就刊登附表一編號一、二、四、六至十、十二
      、十三、十五至二三、二五至二八、三二、三四至三六、
      三八至四四部分，足使見報應徵之求職者受有損害，被告
      丙○○及同案被告等人亦成立行使偽造私文書犯行亦明。
      再同案被告許哲偽（即許家榮）、陳育新、趙青江雖均辯
      稱：係刊登徵男公關云云（本院卷一第一０五頁），同案
      被告蘇大圍辯稱：係刊登徵桌服人員云云（本院卷一第一
      ０五頁），同案被告謝文聰辯稱：沒有刊登廣告云云（本
      院卷一第一六一頁），然查，被告等人所刊登之如附表一
      之不實廣告上所載之聯絡電話，實係同一總機，電話響的
      時候，誰有空誰就接等情，亦據同案被告趙子雲於偵訊陳
      明在卷（偵一卷第一五八頁），已如前述，顯見被告丙○
      ○及同案被告等人均知悉彼此間所刊之求職廣告內容，且
      互相接聽電話支援，要求受騙之求職者前來面試，是上開
      同案被告等上開辯解，均不足為任何有利之認定。同案被
      告趙子雲之選任辯護人張仕賢律師雖辯稱：不實廣告僅引
      誘求職者與廣信企業社聯絡，求職者未因廣告而交付財物
      ，故使用不實廣告之行為，非屬詐欺之犯罪行為云云，惟
      查，本件被告等人藉刊登不實之廣告內容，使求職者誤信
      為刊登者確係提供一般正當工作，而前往面試，求職者雖
      非直接因被告等人刊登不實廣告內容而交付財物，惟確因
      之前往面試，始進而使被告等人得以介紹男公關工作，並
      進而騙取求職者之報名費及服裝費，倘被告等人未刊登不
      實廣告內容，求職者自未因之聯絡，而無其後交付報名費
      及服裝費之事，是被告等人刊登不實廣告內容，確有以欺
      罔方法使應徵者陷於錯誤，與後揭詐欺犯行，自應併合觀
      察為本件詐欺犯行之一部，不能切割視之，選任辯護人上
      揭辯詞，亦非可採。
（二）再查，同案被告趙子雲對有收取報名費和服裝費，服裝費
      和給西服社的差額是廣信企業社的利潤等情於偵訊坦承在
      卷（偵一卷第二五八頁），且同案被告趙子雲、林亮圖、
      林寬國三人對特助係介紹工作內容及報酬，其三人有向求
      職者介紹培訓費（即指報名費）、服裝費等情均自承在卷
      （本院卷一第一０六、一０七頁），且廣信企業社之全體
      被告之收入來源即係求職者所繳交之報名費、服裝費，並
      無其他收入等情，亦據被告丙○○及同案被告趙子雲、林
      亮圖、林寬國、許哲偽（即許家榮）、古國泓、陳育新、
      蘇大圍、趙青江、賴文欽、謝文聰於本院陳明在卷（本院
      卷二第六四頁、本院卷一第一六一頁）。而求職者被要求
      製作之黑色西裝實際製作成本未逾三千七百元之情形，亦
      據同案被告趙子雲於本院自承在卷（本院卷一第一０九頁
      ），復據同案被告林亮圖、林寬國、許哲偽（即許家榮）
      、陳育新、蘇大圍、趙青江、賴文欽及被告丙○○於本院
      所不否認（本院卷一第一０九頁），核與證人即金賞服裝
      社負責人許明賢於偵訊亦證稱：趙子雲委託我幫他們製作
      黑色西裝，趙子雲說是要訂做男公關的制服，從九十二年
      九月起到目前為止，只做了六套，一套三千七百元，：：
      由客戶本人刷卡，刷一萬五千元，事後我再退一萬一千三
      百元給趙子雲等語（偵二卷第二四頁），並於偵訊具結所
      述實在（偵二卷第一一八頁），及證人即陸戰隊服飾店店
      員丁淑燕於偵訊供稱：一套二千一百元，共做了三十套左
      右等語（偵二卷第二四頁）相符。故求職者所購之服裝實
      則成本極低，而被告等人之收入來源即係求職者繳付之報
      名費、服裝費再扣除成本之差額等情，均堪認定。
（三）再查，求職者確係先依被告等人所刊登之如附表一之不實
      徵才廣告，始陷於錯誤，前往廣信企業社面試，再誤信須
      參加訓練課程及購買黑色西裝始能順利得到工作，且不知
      情黑色西裝之成本僅二、三千元，因之陷於錯誤，同意如
      數交付款項，惟均未取得如被告等人所述之優渥工作等情
      ，亦據同案被告趙子雲對本件係以徵人廣告為幌子，事實
      上是詐騙服裝費用之事於偵訊自承在卷（參見本院卷一第
      一七八頁勘驗偵訊筆錄譯文），又其於偵訊亦坦承確有刊
      登如附表一之不實內容之徵才廣告（偵二卷第十五頁）；
      且查，附表二之被害人為獲得被告等人所稱之男公關或桌
      面服務人員，確有繳交如附表所載之報名費或服裝費，惟
      均未獲得工作等情，亦據被害人丁○○於偵訊（偵二卷二
      二頁）、證人即告訴人卯○○於偵訊（偵二卷第二三、一
      一八頁）、被害人癸○○於偵訊（偵二卷第二三頁）、被
      害人戊○○於偵訊（偵二卷第二三頁）、證人乙○○於偵
      訊（偵二卷第八三頁）、被害人庚○○於偵訊（偵二卷第
      二三、二四、一一八頁）、告訴人子○○於偵訊（偵二卷
      第八二頁）、證人丑○○於偵訊證稱（偵二卷第八三頁）
      在卷可佐，又被害人辰○○亦於偵訊陳明有前往應徵，惟
      未繳交報名費、服裝費等情在卷（偵二卷第二四頁），足
      見被害人辰○○亦已遭要求繳交報名費、服裝費之事。另
      告訴人己○○繳交如附表二所載之報名費、服裝費及介紹
      費後，雖有獲得男公關店之工作，惟工作條件及報酬亦非
      如特助、經理所介紹之優渥等情，亦據證人己○○於偵訊
      具結證稱：當時是蘇大圍應徵我的，我看報要應徵送貨員
      的廣告，我去時他們告訴我說我的身材不適合，但可以介
      紹我去做其他陪酒的工作，我當時有上課，並交報名費、
      紅包及治裝費共五萬。：：後來他們介紹我到東興路尾端
      的豪翔公關店。我去工作兩天後，覺得不適合我，工作內
      容沒有那麼簡單等語（偵二卷第一一七頁）在卷，足見求
      職者因見不實之徵才廣告而前往面試，或誤信繳交報名費
      參加訓練課程或繳交服裝費能得到工作，始陷於錯誤而繳
      交費用，或誤信繳交報名費、服裝費或介紹費後能獲得如
      特助、經理所介紹之工作內容輕鬆、報酬優渥之工作，是
      被告等人確有基於意圖為自己不法所有而施用詐術，使求
      職者陷於錯誤而交付財物亦明。同案被告趙子雲雖辯稱：
      確已介紹六十餘位求職者至「水玲瓏卡拉ＯＫ」從事男公
      關工作，聯絡經手之人則為綽號「海城」之男子云云，惟
      倘同案被告趙子雲確有介紹六十餘位求職者前往工作，且
      工作條件優渥，則成功介紹之求職者人數甚眾，顯見其與
      「海城」經常聯絡，何以其竟未能提供「海城」之聯絡電
      話以供追查，又對曾仲介成功之求職者六十餘人竟均無任
      何資料可供追查？同案被告趙子雲此部分所辯，自難採信
      。
（四）又查，被告丙○○及同案被告等人為本件犯行之總獲利為
      八十萬元，亦據同案被告趙子雲於偵訊及本院陳明在卷（
      本院卷一第一七八頁、本院聲羈卷第五頁反面）；而就上
      開獲利，被告等人扣除支出西裝成本之所得，由介紹之特
      助抽取四成，有參與之經理抽一成，其餘歸趙子雲所有之
      利潤分配方式，均為同案被告趙子雲、林亮圖、林寬國、
      被告丙○○、同案被告許哲偽（即許家榮）、古國泓、陳
      育新、蘇大圍、趙青江、賴文欽及謝文聰於偵訊及本院多
      次自承在卷（偵一卷第二五九、二六八頁、本院卷一第一
      ０九頁、本院卷二第六三頁、本院卷一第一六一頁），其
      中同案被告古國泓於本院亦明確供承：我有抽佣，經理趙
      子雲給我多少錢就多少錢，大約是四成，扣除成本後的四
      成給我等語（本院卷一第一五四頁），同案被告謝文聰於
      本院亦自稱：我負責面試，薪水是抽佣，是抽求職者的服
      裝費及報名費，要先扣除成本後，我抽大概三到四成等語
      （本院卷一第一六一頁），足見被告等人就自己所取得之
      報酬係自求職者之報名費、服裝費扣除成本後，按固定成
      數分配乙節，均屬知情；再查，擔任特助者無底薪，且須
      負擔廣告費用之支付，亦據同案被告趙子雲、林亮圖、林
      寬國於偵訊陳明在卷（本院卷一第一七八頁、偵一卷第二
      六三頁），被告丙○○及同案被告許哲偽（即許家榮）、
      蘇大圍、趙青江、賴文欽、古國泓、潘正龍、謝文聰於偵
      訊、本院亦均自承在卷（偵一卷第二六八頁、本院卷一第
      一０四至一０六、一四九、一五四、一六一頁），由被告
      等人均須自行負擔廣告費用，復無底薪，且以自求職者交
      付之服裝費用抽成為其主要來源可知，被告等人均知自己
      薪資之計算方式，亦知求職者所交付之服裝費成本甚低，
      被告等人間對本件犯行均有犯意聯絡及行為分擔，亦堪認
      定。
（五）且查，同案被告趙子雲、林亮圖、林寬國、被告丙○○、
      同案被告許哲偽（即許家榮）、陳育新、蘇大圍、趙青江
      、賴文欽、謝文聰對渠等於廣信企業社任職時，未擔任其
      他工作，且以該工作為主要工作及收入來源等情，於偵訊
      均不否認（偵二卷第一一七頁）；又被告等人既已支付廣
      告費用，並負責接聽及面試，再由扣案之應徵人員電話紀
      錄表八張（偵六二０卷第二一一至二一八頁），其上記載
      日期係九十三年十二月十八日及十九日，並載求職者所留
      電話、面試工作性質及約定面試時間，有上開應徵人員電
      話紀錄表可佐，則依其上記載，可知每日均有近百通求職
      者的來電，每日安排之面試亦有數十件以上，則任特助、
      經理之被告，自均須專職為之；再參以依扣案之訓練課表
      ，其上所載之受訓人員即近六十位，亦有訓練課表在卷可
      佐（偵六二０卷第一七九至一八二頁），則被告等人既須
      接聽求職者電話，又須與求職者面試，說服求職者接受工
      作及繳交報名費、服裝費，並對繳付報名費之求職者進行
      上課等事宜，且每日來電之求職者逾百、每日面試之求職
      者亦逾數十件，被告等人自須專職為之，顯見被告等人均
      以本件犯行為常業。
（六）至同案被告趙子雲於本院辯稱：若沒有繳培訓費（即指報
      名費），公司也會介紹工作。：：有的人沒有買服裝，公
      司也會介紹工作云云（本院卷一第一０六頁），同案被告
      許哲偽（即許家榮）、陳育新、蘇大圍、趙青江、賴文欽
      、潘正龍亦辯稱：不一定要收培訓費才會介紹工作云云（
      本院卷一第一０七、一四九頁），同案被告古國泓辯稱：
      沒有要求要繳報名費及服裝費云云（本院卷一第一五四頁
      ），惟倘求職者毋須繳交報名費、服裝費，亦能獲得工作
      機會，則被害人等求職者均係無工作之人，為謀求工作收
      入而應徵，求職者豈可能願意於尚無工作收入之情況下，
      再繳交上開費用？再被告等人為仲介應徵者男公關之工作
      ，特助尚須自行支付廣告費用、接聽電話等成本，豈可能
      使求職者毋須繳交報名費、服裝費亦可獲取工作？同案被
      告等人此部分所辯，顯非可採。
（七）同案被告等人雖再辯稱係取得求職者之同意始收取報名費
      、服裝費，既已經求職者之同意即無詐欺之意圖，且市場
      上一萬五千元定作一套西裝亦屬通常之行情云云，惟查，
      被告等人運用於平面媒體刊登不實求職廣告，吸引不特定
      多數求職者陷於錯誤前來應徵，再告以男公關工作之工時
      短、薪資高，再利用一般求職者迅速獲得工作機會之希望
      ，陸續遊說求職者參加被告等為仲介男公關之訓練課程，
      以取得一千元之對價，再利用求職者獲取男公關工作之期
      待，要求職者繳付一萬五千元以定作實際價值僅有二、三
      千元之服裝，並以該差額為全體被告之主要收入來源，被
      告等人顯係一步一步利用求職者期待獲取輕鬆、高薪之男
      公關工作機會而設局詐騙，且一套實際定作僅需二、三千
      之西裝，卻向求職者收取一萬五千元之對價，衡諸常情亦
      難認屬於合於市場行情之利潤，是被告丙○○辯稱無詐欺
      意圖並非可採。
    綜上所述，事證明確，被告丙○○上揭犯行堪予認定。
三、按刑法處罰行使偽造私文書罪之主旨，重在保護文書公共之
    信用，非僅保護制作名義人之利益，故所偽造之文書，如足
    以生損害於公眾或他人，其罪即應成立，不問實際上有無制
    作名義人其人，縱令制作文書名義人係屬架空虛造，亦無妨
    於本罪之成立，最高法院三十一年上字第一五０五號判例可
    資參照；再按利用電話口述，使不知情之某報社工作人員，
    在報上刊登冒用臺北市第十信用合作社簡稱十信名義之廣告
    ，應成立偽造私文書罪之間接正犯，刊登廣告，藉報紙之販
    賣流傳，已達行使之程度，應依行使偽造私文書罪論擬，最
    高法院六十七年臺上字第一四二二號判例可資參照；又按冒
    用他人名義，利用不知情之報刊登載廣告，必待該報刊登載
    之廣告到達於讀者面前，足使讀者誤信，始達於行使之程度
    ，最高法院七十四年臺上字第二三八一號判決亦可參照。核
    被告丙○○所為，係犯刑法第三百四十條之常業詐欺取財罪
    、刑法第二百十六條、第二百十條之行使偽造私文書罪。被
    告丙○○利用不知情之報社、發行機關發行之報紙、刊物刊
    登廣告，係屬間接正犯。又被告丙○○與同案被告趙子雲、
    林亮圖、林寬國、許哲偽（即許家榮）、古國泓、陳育新、
    蘇大圍、趙青江、潘正龍、賴文欽及謝文聰就上開常業詐欺
    罪、行使偽造私文書罪間，具有犯意聯絡及行為分擔，均為
    共同正犯。上開被告所涉行使偽造私文書罪部分，雖未據起
    訴，惟與前開起訴並有罪之常業詐欺犯行部分，有牽連犯之
    裁判上一罪關係，依刑事訴訟法第二百六十七條之規定，應
    為起訴效力所及，本院自得併予審理，附此敘明。又被告所
    犯行使偽造私文書犯行多次，時間緊接，所犯構成要件相同
    ，顯係基於概括犯意反覆為之，為連續犯，論以一罪，並依
    法加重其刑。再被告丙○○有違反麻醉藥品管理條例、偽造
    有價證券、竊盜等前科，其中於民國（下同）八十八年間因
    竊盜案件，經本院判處有期徒刑一年二月確定，於九十年五
    月二十一日假釋期滿執行完畢，有臺灣臺中地方法院檢察署
    刑案資料查註紀錄表在卷可佐，其於五年以內再犯本件有期
    徒刑以上之罪，為累犯，應依刑法第四十七條規定加重其刑
    ，並就所犯行使偽造私文書罪部分遞加之。又被告丙○○所
    犯常業詐欺及行使偽造私文書犯行間，有方法結果之牽連關
    係，從一重論以常業詐欺罪處斷。爰審酌被告丙○○年輕力
    壯，未思以勞力獲取正當報酬，反而對已屬經濟弱勢之求職
    者詐騙費用，再考被告丙○○於本件犯行係擔任特助，再考
    渠為本件犯行之期間，所分得財物之情形，又渠對被害人所
    致之危害，暨渠犯後態度不佳等一切情況，量處如主文所示
    之刑。
四、扣案如附表三之物，即空白服裝訂購單三十五張（偵六二０
    卷第一四四至一七八頁）、訓練課表四張（同上偵卷第一七
    九至一八二頁）、應徵履歷表十六份（同上偵卷第一八三至
    一九八頁）、服務自願書十張（同上偵卷第一九九至二０八
    頁）、應徵廣告之剪貼二張、應徵人員電話紀錄表八張（同
    上偵卷第二一一至二一八頁），均係同案被告趙子雲所有，
    供被告丙○○及其餘同案被告本件犯行所用之物、預備供犯
    罪所用或犯罪所得之物，應依刑法第三十八條第一項第二、
    三款沒收。
據上論斷，應依刑事訴訟法第二百九十九條第一項前段，刑法第
二十八條、第三百四十條、第二百十六條、第二百十條、第五十
五條、第四十七條、第三十八條第一項第二款、第三款，判決如
主文。
中　　華　　民　　國　　94　　年　　10　　月　　11　　日
                          臺灣臺中地方法院刑事第十庭
                              審判長法官  郭  瑞  祥
                                    法官  江  奇  峰
                                    法官  黃  家  慧
上正本證明與原本無異。
如不服本判決，應於送達後十日內向本院提出上訴狀(須附繕本)
，上訴於臺灣高等法院臺中分院。
                                  書記官   張  美  鶯
中　　華　　民　　國　　94　　年　　10　　月　　11　　日
附論罪科刑法條
刑法第三百四十條
以犯第三百三十九條之罪為常業者，處一年以上七年以下有期徒
刑法第二百十六條
行使第二百十條至第二百十五條之文書者，依偽造、變造文書或
登載不實事項或使登載不實事項之規定處斷。刑，得併科五萬元
以下罰金。
刑法第二百十條
偽造、變造私文書，足以生損害於公眾或他人者，處五年以下有
期徒刑。
附表一：
┌─┬──────┬───────────────────────┬──┐
│編│公司行號名稱│廣告內容                                      │備註│
│號│            │                                              │    │
├─┼──────┼───────────────────────┼──┤
││大臺中人力銀│（非介紹所）免收費、急徵臨時工、白天（時薪）１│    │
│  │行          │５０日領１２００以上、夜間（時薪）２００日領２│    │
│  │            │０００以上、兼職可、男：年滿１８～４５歲以下、│    │
│  │            │賺錢熱線00-00000000                 │    │
├─┼──────┼───────────────────────┼──┤
││環保尖兵    │夜間回收司機、薪３２０００元、資源回收、２８０│    │
│　│            │００元起、隨車人員、薪２２０００元起、以上享勞│    │
│  │            │健保月休６天全勤+年節獎金（福利佳）限男１８-４│    │
│  │            │５歲0000-0000陳站長                   │    │
├─┼──────┼───────────────────────┼──┤
││            │急徵夜間清潔工、日領、限男、２０ - ４５歲２３ │    │
│  │            │２６-４６７６                                 │    │
├─┼──────┼───────────────────────┼──┤
││冠宏科技    │電腦週邊設備零組件製造、機械操作員、３名、薪２│    │
│  │            │８０００元起、男２０-４０、無經驗可能配合夜班 │    │
│  │            │佳、品管包裝員、３名、薪２６０００元起、男女不│    │
│  │            │拘、年滿２０-４０無經驗可、倉庫駐守員、２名、 │    │
│  │            │薪２８０００元起、男２０-５０、軍士官退優先錄 │    │
│  │            │取、以上人員均享勞健保、隔週休二日、三節獎金、│    │
│  │            │年終獎金、外地供宿00-00000000代表號 │    │
├─┼──────┼───────────────────────┼──┤
││            │店家自營，男陪，數名、１８－４５歲、歡迎軍士官│    │
│  │            │加入、外地供宿、可借支、時薪0000-0000 │    │
│  │            │兼可、日0000-0000娟、夜0000-000│    │
│  │            │２３８娟                                      │    │
├─┼──────┼───────────────────────┼──┤
││海尼斯複合式│正職工作人員、限男、須役畢、數名、薪２８０００│    │
│  │啤酒屋      │＋全勤４０００、晚班兼職人員、時薪１８０元 +  │    │
│  │            │小費；廚房助手、無經驗可、培養考取丙級職照、薪│    │
│  │            │２６０００元起；以上人員享勞健保、週休二日、三│    │
│  │            │節獎金、年終分紅、外地供宿00000000    │    │
├─┼──────┼───────────────────────┼──┤
││明隆企業（股│汽車零件製造、誠徵作業人員、無經驗，可配合加班│    │
│  │）          │薪２５０００元起；倉管人員、貨物進出管制清點、│    │
│  │            │送貨司機、具汽照熟中彰投道路薪２８０００元起、│    │
│  │            │限男性２０歲以上隔週休、健保、每月聚餐、２３２│    │
│  │            │６１７８１                                    │    │
├─┼──────┼───────────────────────┼──┤
││冠霖企業（股│塑膠產品製造作業員、薪２６０００、男女不拘、年│    │
│  │）          │４０以下、倉管員２名、薪３００００、男役畢３０│    │
│  │            │-５０（進出貨管制）；理貨人員３名、薪２８００ │    │
│  │            │０、高畢、無經驗可（配合加班）、享勞健保、隔週│    │
│  │            │休、全勤（０４）00000000              │    │
├─┼──────┼───────────────────────┼──┤
││夢幻騎士    │男陪看員、伴唱員；時薪0000-000現年２０-│    │
│  │            │４８歲、月入八萬非夢事、免經驗可、兼職可、外地│    │
│  │            │供宿、可借支、歡迎上班族、軍士官加入０４-２３ │    │
│  │            │２６２８８１巧克力                            │    │
├─┼──────┼───────────────────────┼──┤
││全國海陸空貨│徵中區：駐地幹部薪３５０００；業務代表薪３２０│    │
│  │物流通有限公│００；企劃專才薪２８０００、司機備汽照小型可、│    │
│  │司          │職大、職速汽照須一年以上工作經驗可配合日夜長短│    │
│  │            │途薪３２０００以上另倉管徵人員、現場搬運工、時│    │
│  │            │薪１２０ - １５０元須滿２０ - ５０歲享勞健保週│    │
│  │            │休２日供宿0000 - 0000代表號中區分公司 │    │
│  │            │人事部                                        │    │
├─┼──────┼───────────────────────┼──┤
││            │伴遊、伴唱、歡迎軍士官加入、供膳宿、可預支、限│    │
│  │            │２０-４５歲、時薪0000-0000、另徵服務人│    │
│  │            │員、少爺、泊車0000-0000小雨           │    │
├─┼──────┼───────────────────────┼──┤
││六度空間    │男陪看員、伴唱員；時薪0000-000現年２０-│    │
│  │            │４８歲、月入八萬非夢事、免經驗可、兼職可、外地│    │
│  │            │供宿、可借支、歡迎上班族、軍士官加入０４-２３ │    │
│  │            │２６２８８１小喬                              │    │
├─┼──────┼───────────────────────┼──┤
││亞力士男女商│１２月２５日隆重開幕、誠徵男仕、儲備幹部薪    │    │
│  │務ＳＰＡ健身│３８０００起、客服人員薪２８０００起、清潔人員│    │
│  │館          │薪２２０００起、廚師薪面議、泊車人員薪２０００│    │
│  │            │０ + 小費、另徵：女子部ＳＰＡ外場人員、以上人 │    │
│  │            │員均享健保、月休４日，請洽00000000　  │    │
├─┼──────┼───────────────────────┼──┤
││            │男仕部，誠徵儲備幹部薪３８０００起、客服人員薪│    │
│  │            │２８００起清潔人員薪２２０００起，廚師，薪面議│    │
│  │            │，泊車人員薪２０００+小費、另徵：女子部ＳＰＡ │    │
│  │            │外櫃人員、以上人員均享健保、月休４日，請洽：２│    │
│  │            │000-0000。                             │    │
├─┼──────┼───────────────────────┼──┤
││威特        │年節將近、安心過年、賣場╱駐櫃、倉管╱理貨、  │    │
│  │            │擴充業務，急徵人才，中區代表號00-00000 │    │
│  │            │６８５                                        │    │
├─┼──────┼───────────────────────┼──┤
││鈺隆煙酒禮品│駐區業務專員薪３６０００ + 業績獎金、宅配送貨 │    │
│  │批發商      │司機薪３２０００+油貼餐費、倉管理貨人員薪２８ │    │
│  │            │０００+全勤津貼、以上人員限男役畢４５歲以下、 │    │
│  │            │經驗不拘、能配合加班者優先錄取00-00000 │    │
│  │            │８５                                          │    │
├─┼──────┼───────────────────────┼──┤
││大衛服飾精品│歡歡喜喜好過年，實機歹歹拼現金、喊市高手時薪１│    │
│  │百貨商      │５０起、駐點助手時薪１３０起、倉儲理貨月薪２８│    │
│  │            │０００、配送司機月薪３００００（公司車須駕照）│    │
│  │            │意洽（０４）00000000                  │    │
├─┼──────┼───────────────────────┼──┤
││速達快遞    │誠徵、夜間收貨員薪３６０００+全勤+獎金、公司車│    │
│  │            │備汽照、夜間理貨員薪３２０００+全勤+獎金、立即│    │
│  │            │上班者優先錄用、享健保、月休六天０４-２３２６ │    │
│  │            │２８８７                                      │    │
├─┼──────┼───────────────────────┼──┤
││宅速通快捷  │誠徵、夜間倉管薪３００００、夜間收貨薪３６００│    │
│  │            │０、搬運工薪３２０００、限５０歲以下、享勞健保│    │
│  │            │月休６天00-00000000                 │    │
├─┼──────┼───────────────────────┼──┤
││冠杰五金螺絲│送貨司機薪３６０００ + 油貼、倉管人員薪３００ │    │
│  │            │００ + 全勤、享勞健保、月休六天２３２６ - ４６│    │
│  │            │８７                                          │    │
├─┼──────┼───────────────────────┼──┤
││宅速通快捷  │夜間倉管薪２８０００、夜間收貨薪３２０００、搬│    │
│  │            │運工薪３００００（限男２０-４５歲）享勞健保、 │    │
│  │            │月休６天（０４）-00000000             │    │
├─┼──────┼───────────────────────┼──┤
││ＧＯＴＴ菸酒│送貨司機數名、月薪３００００ + 獎金、倉管人員 │    │
│  │貿易商（國際│數名、月薪２８０００ + 全勤、以上人員享勞健保 │    │
│  │集團）      │、週休二日、全勤３０００、年節獎金團險０４-２ │    │
│  │            │0000000                                │    │
├─┼──────┼───────────────────────┼──┤
││酒桶啤酒廣場│誠徵正職服務人員月薪３８０００元，兼職工作人員│    │
│  │            │時薪１５０元，時段任選、能立即上班者佳、ＸＸＸ│    │
│  │            │０６０５２意雯經理                            │    │
├─┼──────┼───────────────────────┼──┤
││            │過好年、年關拼錢，吃吃喝喝的正當工作，男      │    │
├─┼──────┼───────────────────────┼──┤
││特立屋      │徵，男作業員薪３２０００元起、整理貨倉人員薪３│    │
│  │            │３０００起、保安人員薪３６０００起、夜間工作者│    │
│  │            │薪３８０００起、限２０-４５歲、無經驗可（０４ │    │
│  │            │）00000000                            │    │
├─┼──────┼───────────────────────┼──┤
││大臺中會員制│合法證照00000000，誠徵現場幹部，底薪 +│    │
│  │仕女ＣＬＵＢ│全勤 + 獎金９８０００以上、正職男服，午、晚、 │    │
│  │酒店        │宵場薪６８０００以上、兼職任選三小時，週上三天│    │
│  │            │週領00000-00000、少爺╱泊車員底薪１ │    │
│  │            │５０００+全勤５０００+小費                    │    │
├─┼──────┼───────────────────────┼──┤
││捷安自行車零│徵包裝作業員薪２８０００、品管員薪２６０００、│    │
│  │件製造廠    │理貨員                                        │    │
├─┼──────┼───────────────────────┼──┤
││伯爵洋酒推廣│誠徵送貨司機薪２８０００ + 餐費、倉管人員薪２ │    │
│  │中心        │５０００＋全勤                                │    │
├─┼──────┼───────────────────────┼──┤
││            │送貨司機、薪３００００起、以上人員須２０-４５ │    │
│  │            │歲，可配合加班，享勞健保、供宿、三節獎金紅利、│    │
│  │            │00000000代表號，洽總公司，林主任      │    │
├─┼──────┼───────────────────────┼──┤
││            │拆解廢五金，誠徵技術員，無經驗可，薪３５０００│    │
│  │            │起，須身強體壯、刻苦耐勞，年滿２０-４５，外地 │    │
│  │            │供宿，可現領，意者請洽總公司面試，（０４）２３│    │
│  │            │２６４７７７洽林主任。                        │    │
├─┼──────┼───────────────────────┼──┤
││            │日、夜間送貨員，備汽、機照，薪３２０００元，享│    │
│  │            │勞健保、供宿、三節獎金、可立即上班者佳。０４- │    │
│  │            │00000000洽陳課長                      │    │
├─┼──────┼───────────────────────┼──┤
││樂高遊藝場  │徵男性現場工作人員薪３２０００+獎金、早中晚班 │    │
│  │            │開分員薪２５０００+獎金、清潔工、工讀生數名， │    │
│  │            │時薪１２０享勞健保、供宿，可立即上班者佳０４- │    │
│  │            │00000000洽總公司陳主任。              │    │
├─┼──────┼───────────────────────┼──┤
││            │夜間停車場管理員、全勤＋車馬費薪３６０００限男│    │
│  │            │２０-４５歲，無經驗可（外地供宿），上班地點台 │    │
│  │            │中市、彰化市，請洽00-00000000       │    │
├─┼──────┼───────────────────────┼──┤
││亞太駐車聯盟│駐站主任二名、薪３５０００元，停車場管理員三名│    │
│  │            │；薪３２０００起，洗車員二名薪２８０００起以下│    │
│  │            │人員限男性２０-４５歲無經驗可，享勞健保，月休 │    │
│  │            │六天、全勤+三節獎金（供宿）00-00000３０│    │
│  │            │９總經理                                      │    │
├─┼──────┼───────────────────────┼──┤
││萬和菸酒配運│業務專員薪３００００ + 獎金、搬運工薪２８００ │    │
│  │公司        │０起０１：００-０７：００、臨時工時薪１２０起 │    │
│  │            │２０：００-２４：３０、工讀生須年滿１８歲、身 │    │
│  │            │強體壯，可立即上班者佳，享勞健保、供宿、月休  │    │
│  │            │４日；00000000營運處                  │    │
├─┼──────┼───────────────────────┼──┤
││廣和機械工具│薪２６０００、機械操作佳、２８０００熟中部地區│    │
│  │加工廠      │道路、限男、享勞健保、月休６日，優先錄用２３２│    │
│  │            │６-２４７５總公司課長                         │    │
├─┼──────┼───────────────────────┼──┤
││            │臨時工，時薪１００起，２０：００ - ２４：３０ │    │
│  │            │以上須年滿２０歲、月休４日，勞健保，遠地供宿２│    │
│  │            │000 - 0000營運課                       │    │
├─┼──────┼───────────────────────┼──┤
││活屋文具禮品│年關將近、急需人才，誠徵市銷售人員薪２５０００│    │
│  │批發館      │+獎金╱２名，倉管人員１名物品進出清點，經驗者 │    │
│  │            │佳╱薪２７０００+全勤、司機薪２８０００+津貼，│    │
│  │            │熟中彰投者佳，人員可立即上班者佳╱享勞健保╱全│    │
│  │            │勤╱獎金（０４）00000000林店長        │    │
├─┼──────┼───────────────────────┼──┤
││祥瑞汽車    │銷售、倉管、運送，享勞健                      │    │
├─┼──────┼───────────────────────┼──┤
││萬通清潔公司│大樓清潔員數名，工作地點：臺中彰化，另徵管理員│    │
│  │            │臨時工，工作地點：台中縣、市0000-0000 │    │
│  │            │林主任                                        │    │
├─┼──────┼───────────────────────┼──┤
││勝利有限公司│日用品批發，夜間理貨員三名，薪３００００，年２│    │
│  │            │０-４５、倉管人員２名，薪２５０００，年２０-４│    │
│  │            │５、送貨司機２名，薪２８０００享勞健保、隔週休│    │
│  │            │、全勤0000-0000                       │    │
├─┼──────┼───────────────────────┼──┤
││貝斯特煙酒禮│賣場╱駐櫃人員數名，薪２８０００+津貼、送貨╱ │    │
│  │品經銷商    │隨車司機３名薪３００００+獎金、倉管╱理貨人員 │    │
│  │            │數名，薪２６０００+禮金，年節將近，安心過年、 │    │
│  │            │業務擴充，急徵人才，中區代表號00-00000 │    │
│  │            │５０１                                        │    │
├─┼──────┼───────────────────────┼──┤
││龍翔貨運搬家│誠徵，搬運工、司機３Ｘ７拆，現領，可兼，２３２│    │
│  │            │６-４５０１                                   │    │
├─┼──────┼───────────────────────┼──┤
││Ｃ.Ｃ.Ｐ駐車│急徵、儲備幹部數名，薪３８０００起 + 獎金、停 │    │
│  │聯盟        │車場，管理員數名，薪３２０００起+全勤，洗車員 │    │
│  │            │數名，薪２８０００起+獎金，以上人員限男２０-４│    │
│  │            │５歲享勞健保，月休６天，全勤+年節獎金，意洽： │    │
│  │            │00-00000000張主任                   │    │
├─┼──────┼───────────────────────┼──┤
││２４Ｈ音樂磁│急徵，管理幹部數名，薪３８０００起，服務人員數│    │
│  │場（複合式中│名薪３００００起，雜工數名薪２５０００起，以上│    │
│  │西茶飲）　  │月休                                          │    │
│  │            │人員（限男）２０-４５歲無經驗可，享勞健保，月 │    │
│  │            │休６天，全勤+年節獎金（供宿）00-000000│    │
│  │            │１８胡店長                                    │    │
├─┼──────┼───────────────────────┼──┤
││      　    │理貨員薪２８０００，以上人員應徵時請備駕照，月│    │
│  │            │休５天，福利佳╱享勞健保，0000000000│    │
│  │            │林主任                                        │    │
├─┼──────┼───────────────────────┼──┤
││            │客服人員薪２８０００起，清潔人員薪２２０００起│    │
│  │            │，廚師薪面議，泊車人員薪２００００ + 小費，另 │    │
│  │            │徵女子ＳＰＡ外櫃人員，均享勞健保　　          │    │
└─┴──────┴───────────────────────┴──┘
附表二：
　 ┌──┬────┬──────┬──────┬──────┐
　 │編號│ 被害人 │ 應徵時間　 │應徵者（經理│ 遭詐騙金額 │
　 │　　│　　　　│（年月日）　│ 及特助）　 │　　　　　　│
　 ├──┼────┼──────┼──────┼──────┤
　 │一  │ 丁○○ │九十二年十二│陳育新　　　│報名費一千元│
　 │　　│　　　　│月十九日　　│　　　　　　│　　　　　　│
　 ├──┼────┼──────┼──────┼──────┤
　 │二  │ 卯○○ │九十二年十二│趙青江　　　│報名費一千元│
　 │　　│　　　　│月十二日　　│　　　　　　│服裝費一萬五│
　 │　　│　　　　│　　　　　　│　　　　　　│千元　　　　│
　 ├──┼────┼──────┼──────┼──────┤
　 │三  │ 癸○○ │九十二年十二│謝文聰　　　│報名費一千元│
　 │　　│　　　　│月十六日　　│　　　　　　│　　　　　　│
　 ├──┼────┼──────┼──────┼──────┤
　 │四  │ 韋宏泯 │九十二年十二│林寬國、潘正│報名費八百元│
　 │　　│　　　　│月十八日　　│龍　　　　　│　　　　　　│
　 ├──┼────┼──────┼──────┼──────┤
　 │五  │ 乙○○ │九十二年十二│賴文欽　　　│報名費一千元│
　 │　　│　　　　│月十八日　　│　　　　　　│　　　　　　│
　 ├──┼────┼──────┼──────┼──────┤
　 │六  │ 庚○○ │九十二年十二│古國泓　　　│報名費一千元│
　 │　　│　　　　│月十二日　　│　　　　　　│服裝費二千元│
　 ├──┼────┼──────┼──────┼──────┤
　 │七  │ 辰○○ │九十二年十二│林亮圖　　　│無　　　　　│
　 │　　│　　　　│月十六日　　│　　　　　　│　　　　　　│
　 ├──┼────┼──────┼──────┼──────┤
　 │八  │己○○　│九十二年十二│林亮圖　　　│報名費一千元│
　 │    │　　　　│月九日　　　│　　　　　　│、服裝費一萬│
　 │　　│　　　　│　　　　　　│　　　　　　│五千元、介紹│
　 │　　│　　　　│　　　　　　│　　　　　　│費三萬四千總│
　 │　　│　　　　│　　　　　　│　　　　　　│計五萬元　　│
　 ├──┼────┼──────┼──────┼──────┤
　 │九  │ 子○○ │九十二年十二│趙青江　　　│報名費一千元│
　 │    │　　　　│月十五日　　│　　　　　　│　　　　　　│
　 ├──┼────┼──────┼──────┼──────┤
　 │十  │ 丑○○ │九十二年十二│不詳　　　　│報名費一千元│
　 │    │　　　　│月間　　　　│　　　　　　│、臺灣大哥大│
　 │　　│　　　　│　　　　　　│　　　　　　│信費用　　　│
　 └──┴────┴──────┴──────┴──────┘
附表三：
一、空白服裝訂購單三十五張。
二、訓練課表四張。
三、應徵履歷表十六份。
四、服務自願書十張。
五、刊登應徵廣告之剪貼二張。
六、應徵人員電話紀錄表八張。
